【裁判字號】    97,簡上,17
【裁判日期】    970625
【裁判案由】    偽造文書
【裁判全文】
臺灣宜蘭地方法院刑事判決              97年度簡上字第17號
上  訴  人
即  被  告  甲○○
上列上訴人因犯偽造文書案件，不服本院宜蘭簡易庭於中華民國
97年3月27日所為97年度宜簡字第80號第一審判決（聲請簡易判
決處刑案號：97年度偵字第392號）提起上訴，本院管轄第二審
之合議庭判決如下：
    主  文
上訴駁回。
    事  實
一、甲○○於民國96年5月24日，透過電腦網路購得排氣量為929
    C.C之大型重機車（車身號碼：JH2SC4409YMO號、引擎號碼
    ：SC44E0000000號），明知該車未取得主管機關製發之車牌
    ，竟基於偽造特種文書之犯意，於96年9月間某日，以新臺
    幣50元代價，委由某廣告招牌店以電腦刻字方式製作「929-
    AND」文字之貼紙後，再於96年10月19日，將之黏貼於上開
    機車之壓克力材質空白車牌上，而偽造該車車牌，足生損害
    於公路監理機關對車輛車牌管理及主管機關取締違規車輛之
    正確性。嗣於96年10月19日上午10時37分許，因騎乘該車外
    出行經臺北縣汐止市○○路8公里處時，不慎摔倒受傷，經
    警據報前來處理並查對該車牌而查知上情。
二、案經臺北縣政府警察局汐止分局報請臺灣士林地方法院檢察
    署檢察官呈請臺灣高等法院檢察署檢察長令轉臺灣宜蘭地方
    法院檢察署檢察官偵查後聲請簡易判決處刑。
    理  由
一、訊據被告甲○○對於有於上開時間，委由廣告招牌店製作92
    9-AND文字之貼紙並將之黏貼於其所購得而無車牌之機車壓
    克力車牌上等情均坦承不諱，惟矢口否認有何偽造車牌之犯
    意，辯稱：不是要當成車牌使用，只是為了裝飾云云。經查
    ，上開事實，有道路交通事故調查報告表、現場圖、照片、
    讓渡書、交通部公路總局臺北區監理所基隆監理站96年11月
    27 日北監基四字第0961002408號函在卷可稽，自堪信為真
    實。而被告雖辯稱其無偽造車牌之犯意云云，然依照片所示
    ，被告所偽造之車牌，除車牌底色是黃色外，在車牌之左上
    角尚貼有一環保檢測標章，並將之放置於一般機車車牌之位
    置，可知被告顯已有使該貼有「929-AND」貼紙之壓克力牌
    替代車牌使用之意，且被告亦自承係為了使該車輛看起來不
    像沒有牌照之車子等語（見本院卷第34頁筆錄），顯見被告
    實有偽造車牌之犯意，被告飾詞否認有偽造車牌之犯意云云
    ，顯不足採。綜上所述，本件事證明確，被告偽造車牌之犯
    行堪以認定，應依法論科。
二、核被告甲○○所為，係犯刑法第212條、第216條之行使偽造
    特種文書罪。偽造之低度行為為行使之高度行為所吸收，不
    另論罪。原審認被告犯行使偽造特種文書罪，事證明確，並
    審酌被告犯罪之動機、手段、損害公路監理機關對車牌管理
    及主管機關取締違規車輛之正確性及犯罪後態度等情狀，據
    以論罪科刑，量處被告拘役50日，如易科罰金，以新臺幣1
    千元折算1日，扣案之偽造「929-AND」車牌沒收，經核其認
    事用法均無違誤，量刑亦屬妥適，被告空言否認犯罪提起上
    訴，為無理由，應予駁回。
據上論斷，應依刑事訴訟法第455條之1第3項、第368條，判決如
主文。
本案經檢察官張立言到庭執行職務
中    華    民    國    97    年     6    月    25    日
                  刑事第二庭審判長法  官  黃永勝
                                  法  官  陳映佐
                                  法  官  鄭貽馨
以上正本證明與原本無異。
本件不得上訴。
                                  書記官  林嘉萍
中    華    民    國    97    年    6     月    26    日


司法院資訊處製作；財團法人民間司法改革基金會備份。
